【裁判字號】    97,交聲,747
【裁判日期】    970519
【裁判案由】    交管條例聲異
【裁判全文】
臺灣板橋地方法院交通事件裁定          97年度交聲字第747號
原處分機關  交通部公路總局臺北區監理所
異  議  人
即受處分人  甲○○
上列異議人即受處分人因違反道路交通管理處罰條例事件，對於
交通部公路總局臺北區監理所中華民國97年4 月15日所為之處分
（原處分案號：北監自裁字第裁40-D00000000號），聲明異議，
本院裁定如下：
    主  文
異議駁回。
    理  由
一、原處分意旨略以：異議人即受處分人甲○○於民國96年12月
    17日12時15分許，駕駛其所有之車號K4-7761 號自用小貨車
    ，行經省道臺一線北向18公里處（最高速限為每小時50公里
    ），以時速72公里之車速行駛，超過最高速限22公里，經桃
    園縣政府警察局交通隊以感應式線圈測速照相設備測得異議
    人有「限速50公里，經自動測速照相測得時速72公里，超速
    22公里，行車超速20公里以上40公里以下」之違規行為，於
    97年1 月11日檢附採證照片填製桃園縣政府警察局桃警交相
    字第D00000000 號舉發違反道路交通管理事件通知單（下稱
    舉發通知單）逕行舉發，並經原處分機關於97年4 月15日以
    北監自裁字第40-D00000000號違反道路交通管理事件裁決書
    ，依道路交通管理處罰條例第40條、第63條第1 項第1 款之
    規定，裁處罰鍰新臺幣（下同）1,800 元，記違規點數1 點
    。
二、異議意旨略以：本件舉發違規超速之固定式自動測速照相儀
    器，係感應式線圈測速照相設備，然該設備未經經濟部標準
    檢驗局檢測合格，且舉發單位未能提出該設備檢修之相關文
    件，況警政署亦已於97年1 月17日聲明應取消此種測速舉發
    方式，顯見該設備之準確性有疑，應不能做為取締交通違規
    之用，為此聲明異議，請求撤銷原處分云云。
三、按汽車駕駛人，行車速度，超過規定之最高時速，或低於規
    定之最低時速，除有第43條第1 項第2 款情形外，處新臺幣
    1,200 元以上2,400 元以下罰鍰；又汽車駕駛人有第40條之
    情形者，記違規點數1 點，道路交通管理處罰條例第40條、
    第63條第1 項第1 款分別定有明文。
四、經查：
  (一)異議人就其於96年12月17日12時15分許駕駛車號K4-7761 號
    自用小貨車，行經省道臺一線北向18公里處之事實並不爭執
    ，且異議人於前揭時、地，在最高速限時速50公里之路段，
    以時速72公里之車速行駛，超過最高速限22公里乙節，亦有
    採證照片2 張及舉發通知單1 紙在卷足憑，是異議人有前開
    駕車超速之違規事實，應堪認定。異議人雖以前詞置辯，惟
    本件舉發路段所設置之感應式線圈測速照相設備（主機序號
    ：1643號，相機序號：257125）雖無經濟部標準檢驗局檢驗
    規範，然經荷蘭凱速米特公司（GatsometerB.V.,Haarlem ,
    Holland） 於出廠檢驗結果認為該設備主機經測試功能正常
    並無瑕疵，且係具備闖紅燈及超速偵測照相功能等情，有出
    廠檢驗報告原文及經我國駐荷蘭臺北代表處認證之出廠證明
    原文、譯文各1 份附卷可參，顯見上開測速照相儀器經出廠
    檢驗合格，運作功能當屬正常。況桃園縣政府警察局亦不定
    期派員巡查檢測，並無功能異常之情況，亦有桃園縣警察局
    路口照相機器設備儀器巡檢紀錄1 紙在卷可稽，是其功能之
    準確性當無疑義。異議人徒以該設備未經我國經濟部標準檢
    驗局檢驗合格，其測速之準確性有疑云云置辯，殊無可採。
  (二)異議人另辯稱：內政部警政署早已通知各警察單位停用感應
    式線圈測速設備取締違規云云，然內政部警政署於97年1 月
    17日通報各警察單位停用感應式線圈測速設備，係因經濟部
    標準檢驗局尚無檢驗感應式線圈測速之設備，致無法檢驗，
    但為顧及民眾感受、避免目前我國尚無標準檢驗之爭議以及
    減少各相關機關處理此類陳述案件之人力、物力，故通報各
    單位暫停使用，俟檢定、檢校等管理機制建立後，再行研議
    使用，並非此類測速設備檢測不合規定抑或其準確性有疑所
    致。又感應式線圈測速設備依行政機關通知，係自「97年1
    月17日」起停止使用，在此之前之照相採證仍為有效，本件
    異議人之違規日期為「96年12月17日」，係在內政部警政署
    上開停止使用日之後，故該超速照片仍足資證明異議人之違
    規事實。此外，異議人未能提出其他足以對此違規事證產生
    合理懷疑之證據，本院經查亦無任何證據足資證明異議人所
    辯為可採，是其上開所辯，同無可採。
五、綜上所述，本件異議人確有於前述時、地，有「限速50公里
    ，經自動測速照相測得時速72公里，超速22公里，行車超速
    20公里以上40公里以下」之違規事證明確。從而，原處分機
    關依據道路交通管理處罰條例第40條規定，裁處罰鍰1,800
    元，並依同條例第63條第1 項第1 款之規定，記違規點數1
    點，其認事用法均無違誤，裁罰亦無不當，本件異議為無理
    由，應予駁回。
據上論斷，應依道路交通管理處罰條例第87條第2 項，道路交通
案件處理辦法第19條，裁定如主文。
中    華    民    國    97    年    5     月    19    日
                  交通法庭    法  官  鄧雅心
以上正本證明與原本無異。
如不服本裁定，應於送達後5 日內，向本院提出抗告狀。
                              書記官  王小芬
中    華    民    國    97    年    5     月    19    日


司法院資訊處製作；財團法人民間司法改革基金會備份。
